# EMILE EKANE

Né le 22/05/2000

## **Etudiant en**

## Recherche d'alternance en Big Data

France 🛖

+33 758047525

ekaneekane3@gmail.com

Emile Ekane in

ekane3





### **PRESENTATION**

Étudiant dynamique, curieux et rigoureux en formation d'ingénieur informatique, je suis à la recherche d'alternance en **Big**Data à partir de septembre 2021 pour une durée de 2 ans, qui me permettra de mettre mes acquis et compétences au service de l'entreprise afin d'enrichir mon expérience. Rythme d'alternance : 2j Ecole/3j Entreprise

# **FORMATIONS**

Cycle Ingénieur parcours Big Data | EFREI | Paris - France

2021 - En cours

Cycle Ingénieur en informatique | 3IL | Limoges - France

2019 - 2021

Licence de technologie - Génie Logiciel | IUT | Douala - Cameroun

2018 - 2019

## EXPERIENCES PROFESSIONNELLES

Stagiaire Développeur FullStack | Apollo Immo | Strasbourg, France

JUIN 2021 - SEPTEMBRE 2021

Développement d'une app native & intégration d'un simulateur loyer.

- Intégration de la maquette mobile en Reactjs.
- Développement et la mise en production de la 1ère version du site d'Apollo Immo.
- Aide sporadique a l'équipe.

Stagiaire Analyste Développeur | IUT de Douala | Douala, Cameroun

MARS 2019 - JUILLET 2019

Analyse et conception d'une application de gestion budgétaire d'une université

- Conception avec la méthode UML sur StarUML
- Développement d'un prototype en Java/Java Fx
- Base de données : PostgreSQL

Stagiaire Développeur web | First Trust Savings & Loans | Douala, Cameroun

JUILLET 2018 - SEPTEMBRE 2018

Développement du nouveau site web de First Trust SA (www.firsttrust.cm)

## PROJETS

Développeur mobile | Limoges – France (Janvier 2021 – Avril 2021) | Application d'annonce des évènements (L'association Info Limousin) de Limoges.

- Conception de la maquette
- Développement de l'application
- Outils et langages : React Native, Android Studio, Git, Gantt Project, Visual Studio

Développeur | Limoges – France (Mars 2020 – Mai 2020) | Application de gestion de bénévole et participant d'un évènement CKC (L'association Canoë Kayak Club) de Saint-Victurnien.

- Analyse des besoins et conception de l'application
- Déploiement de la base de données sous PostgreSQL
- Développement de l'application
- Outils et langages : Java, JavaFx, UML, Git, JasperReports, Gantt Project, Eclipse

Développeur web | Limoges – France (Janvier 2020-Mars 2020) Développement d'un site web de présentation d'évènements CKC (L'association Canoë Kayak Club) de Saint-Victurnien.

• Langages et outils : Html/css, Bootstrap, PHP, PostgreSQL, Sublime Text.

## **COMPETENCES**

#### **Programmation**

- PYTHON
- R
- BASH
- SQL
- VBA

#### **Framework**

- Data processing: pandas, numpy
- Data visualization : Matplotlib, seaborn

#### Bases de données

- Oracle
- SQL Server
- MongoDB
- PostgreSQL

# Outils d'analyse et de Modélisation des SI

• UML

Méthode, Outils de gestion et planification de projets

Agile/ Ms Project/ Gantt Project

#### Outils

- Power BI
- SSAS/ SSIS
- Git/GitHub
- Jupyter/Kaggle/DataBricks
- RStudio

## **®** LANGUES

• Français : Langue maternelle

Anglais : Langue maternelle

Allemand: Basique

## 1

## **CENTRES D'INTERET**

- Cuisine
- Natation
- Danse
- Voyage